【裁判字號】    98,裁,1798
【裁判日期】    980723
【裁判案由】    訴狀爭議
【裁判全文】
最  高  行  政  法  院  裁  定
                                      98年度裁字第1798號
聲  請  人  甲○○
上列聲請人因與相對人臺中高等行政法院間訴狀爭議事件，對於
中華民國97年10月23日本院97年度裁字第4769號裁定，聲請再審
，本院裁定如下：
    主  文
再審之聲請駁回。
再審訴訟費用由聲請人負擔。
    理  由
一、按裁定已經確定，而有行政訴訟法第273條第1項第1款規定
    ：「適用法規顯有錯誤者」之事由，依行政訴訟法第283條
    規定，固得聲請再審。惟所謂「適用法規顯有錯誤」，係指
    原判決所適用之法規與該案應適用之現行法規相違背，或與
    解釋判例有所牴觸者而言，至於法律上見解之歧異，再審原
    告對之縱有爭執，要難謂為適用法規錯誤，而據為再審之理
    由，本院著有62年判字第610號判例可參。
二、本件聲請人主張本院97年度裁字第4769號確定裁定有行政訴
    訟法第273條第1項第1款所定事由，對之聲請再審，經核其
    就本事件於本院94年度裁字第1043號裁定駁回後，曾先後多
    次聲請再審，亦經本院分別予以駁回各在案。茲聲請人復對
    最近一次之本院97年度裁字第4769號裁定（下稱原確定裁定
    ）聲請再審，其聲請意旨雖謂，其確實已表明再審之事實及
    理由，原確定裁定認其再審聲請不合法，係違反行政訴訟法
    第273條立法理由第3點、司法院釋字第177號解釋及最高法
    院60年台再字第170號及本院62年判字第402號判例，而屬適
    用法規顯有錯誤，有行政訴訟法第273條第1項第1款之再審
    事由等語。經查，原確定裁定係以「司法院釋字第177號解
    釋闡明：『確定判決消極的不適用法規，顯然影響裁判者，
    自屬適用法規顯有錯誤範圍』之意旨，尚與聲請人是否已合
    法表明再審事由之認定無涉；另最高法院60年台再字第170
    號判例則非本院判例。聲請人援引司法院釋字第177號解釋
    及最高法院60年台再字第170號判例，所為本院96年度裁字
    第1233號裁定有適用法規顯有錯誤之指摘，與行政訴訟法第
    273條第1項第1款情形不符，而駁回其再審聲請等情，已經
    97年度裁字第230號裁定論斷甚明，該裁定並未涉及認定事
    實，亦無關所謂認定事實應憑證據之原則。聲請人以該裁定
    違反本院62年判字第402號判例：『事實之認定，應憑證據
    ，為訴訟事件所適用之共通原則。．．．』及證據原則，原
    確定判決適法法規顯有錯誤云云，核屬其一己之法律上歧異
    見解，依上開所述，尚與行政訴訟法第273條第1項第1款規
    定之適用法規顯有錯誤之再審事由有間。從而，聲請人再審
    之聲請為顯無再審理由，應予駁回。」為其判斷之基礎。而
    查，聲請人本次再審理由，僅係以其主觀歧異之見解，重述
    其歷次聲請再審一再不服之理由，揆諸首開說明，聲請人本
    次再審之聲請為顯無再審理由，應予駁回。又聲請人就同一
    事件對於本院所為歷次之裁判聲請再審，必須其對最近一次
    裁判之再審有理由，本院始得進而審究其前此歷次裁判有無
    再審理由，依上開所述，聲請人本件再審之聲請既顯無再審
    理由，從而其關於本院前此歷次裁判部分之指摘，本院無庸
    予以審究，附此敘明。
三、依行政訴訟法第283條、第278條第2項、第104條、民事訴訟
    法第95條、第78條，裁定如主文。
中    華    民    國    98    年    7     月    23    日
                    最高行政法院第二庭
                        審判長法官  鍾  耀  光
                              法官  鄭  忠  仁
                              法官  曹  瑞  卿
                              法官  王  德  麟
                              法官  黃  清  光
以  上  正  本  證  明  與  原  本  無  異
中    華    民    國    98    年    7     月    24    日
                              書記官  王  史  民


司法院資訊處製作；財團法人民間司法改革基金會備份。
